【裁判字號】    97,訴,121
【裁判日期】    970415
【裁判案由】    違反槍砲彈藥刀械管制條例
【裁判全文】
臺灣屏東地方法院刑事判決               97年度訴字第121號
公  訴  人  臺灣屏東地方法院檢察署檢察官
被      告  甲○○
指定辯護人  本院公設辯護人乙○○
上列被告因違反槍砲彈藥刀械管制條例案件，經檢察官提起公訴
（96年度偵字第7082號），本院判決如下：
    主  文
甲○○非法持有可發射金屬具殺傷力之槍枝罪，處有期徒刑貳年
，併科罰金新臺幣拾萬元，罰金如易服勞役，以新臺幣壹仟元折
算壹日。緩刑伍年。扣案之仿步槍外型製造，以接頭管線連接中
型高壓氣體鋼瓶為發射動力，可發射直徑六ＭＭ彈丸之氣體動力
式槍枝壹支（槍枝管制編號高鑑0000000000）、瞄準
器壹具、瓦斯鋼瓶壹瓶及鋼珠壹瓶均沒收。
    事  實
一、甲○○明知非經許可，不得持有可發射金屬具有殺傷力之槍
    枝，竟仍於民國96年3 月間某日，在屏東縣屏東市瑞光夜市
    內，向不知名之攤販購買仿步槍外型製造，以接頭管線連接
    體動力式槍枝1 支、瞄準器1 具、瓦斯鋼瓶1 瓶及鋼珠1 瓶
    等物，並將之藏放在其位於屏東縣萬丹鄉○○村○○路33號
    之住處內，甲○○嗣於96年11月3 日下午3 時許，攜帶上開
    槍枝、瞄準器、瓦斯鋼瓶及鋼珠外出打獵時，在屏東縣萬丹
    鄉水仙村河堤旁竹林內為警查獲，並扣得上開槍枝1 支、瞄
    準器1 具、瓦斯鋼瓶1 瓶及鋼珠1 瓶等物，始查獲上情。
二、案經屏東縣警察局萬丹分局移請臺灣屏東地方法院檢察署檢
    察官偵查起訴。
    理  由
壹、程序部分：
一、按被告以外之人於審判外之陳述，雖不符刑事訴訟法第159
    條之1 至第159 條之4 之規定，而經當事人於審判程序同意
    作為證據，法院審酌該言詞陳述或書面陳述作成時之情況，
    認為適當者，亦得為證據。當事人、代理人或辯護人於法院
    調查證據時，知有第159 條第1 項不得為證據之情形，而未
    於言詞辯論終結前聲明異議者，視為有前項之同意，刑事訴
    訟法第159 條之5 第1 項、第2 項分別定有明文。檢察官、
    被告及指定辯護人對於本判決所引用之高雄縣政府警察局96
    年12月5 日高縣警鑑字第0960089406號「槍彈鑑定書」1 份
    、扣押筆錄、扣押物品目錄表、扣押物品清單等證據，未於
    本院言詞辯論終結前爭執其證據能力，茲審酌該等書面陳述
    作成時之情況，並無不宜作為證據之情事，且本院認為以之
    作為本件論罪之證據，均與待證事實具有關聯性，作為本案
    之證據亦屬適當，是依上開規定，自得為證據。
二、卷附扣案物品及現場照片6 張，係傳達照相當時現場情況，
    而透過照片傳達的情形與現場真實情形，在內容上的一致性
    ，透過機械的正確性來加以保障，換言之，照片並不存在人
    對現實情形的知覺、記憶所經常發生的表現錯誤，是照片之
    性質亦非供述證據，並無傳聞法則之適用，且於此亦別無證
    據證明上開資料有經偽造變造之情形，有證據能力。
貳：實體部分：
一、訊據被告甲○○對於上開犯罪事實於警詢、偵查及本院審理
    時均坦承不諱，而扣案之可發射直徑6 ｍｍ彈丸之氣體動力
    式槍枝1 支，經送請高雄縣政府警察局鑑定結果認為，該送
    鑑槍枝1 枝（槍枝管制編號高鑑0000000000），認係仿步槍
    外型製造之氣體動力式槍枝，以接頭管線連接中型高壓氣體
    鋼瓶為發射動力，經測試，可發射直徑約6MM 彈丸，測得鋼
    珠（直徑約6 、重0 點88公克）之發射速度分別為169 、17
    0 、166 公尺/ 秒，計算其動能分別為12點57、12點72、12
    點12焦耳，單位面積動能分別為44點45、44點97、42點88焦
    耳/ 平方公分，此有卷附之高雄縣政府警察局96年12月5 日
    高縣警鑑字第0960089406號「槍彈鑑定書」1 份、扣押筆錄
    、扣押物品目錄表、扣押物品清單各1 份及照片6 張在卷可
    稽。是足認被告上開自白與事實相符，被告犯行洵堪認定，
    應予以依法論科。
二、核被告所為，係違反槍砲彈藥刀械管制條例第8條第4項之非
    法持有可發射金屬具殺傷力之槍枝罪。又被告非法持有具有
    殺傷力之槍械，固屬不該，惟依被告國中畢業之教育程度觀
    之誠屬偏低，且持有期間亦未持之犯案，持有動機係為打獵
    所用，並非為供刑事犯罪所用，於查獲後始終坦承犯行，僅
    因法治觀念薄弱一時失慮而罹重典，犯罪情狀尚有可憫，是
    審酌當時之犯罪情節、犯罪手段及對社會治安可能造成之危
    害而言，既非重大，自無科以重刑之必要，從而本院認其違
    反槍砲彈藥刀械管制條例罪部分之情狀不無可憫恕之處，如
    科以最低之3 年有期徒刑，仍嫌過重，爰依刑法第59條之規
    定就其違反槍砲彈藥刀械管制條例罪部分酌減其刑。爰審酌
    被告為69年2 月1 日出生，教育程度為國中畢業，尚有2 名
    幼女（年籍分別為95年5 月1 日出生、96年6 月8 日出生，
    此有戶籍謄本及警詢資料各1 份在卷可稽；被告明知空氣槍
    屬高度危險之物品，非經主管機關許可不得擅自持有，被告
    無故持有而持有上開扣案槍枝，惟考量其前無其他犯罪前科
    紀錄，有臺灣高等法院被告前案紀錄表1 份可憑，素行尚稱
    良好，復無證據足認其曾持上開槍彈犯罪，量處有期徒刑2
    年，併科罰金新臺幣（下同）10萬元；又審酌其年齡、職業
    、收入、社會地位等節，並諭知易服勞役之折算標準如主文
    所示，以資儆懲。末查，扣案之仿步槍外型製造，以接頭管
    線連接體動力式槍枝1 支（槍枝管制編號高鑑0000000000）
    、瞄準器1 具、瓦斯鋼瓶1 瓶及鋼珠1 瓶，業據被告自承為
    其所有，且分別屬槍砲彈藥刀械管制條例第4 條第1 項第1
    款及被告供犯罪所用之物，爰分別依刑法第38條第1 項第1
    款、第2 款規定，均諭知沒收。
三、末查被告未曾因故意犯罪受有期徒刑以上刑之宣告，此有臺
    灣屏東地方法院檢察署刑案資料查註紀錄表及臺灣高等法院
    被告前案紀錄表各1份附卷可佐，其經此教訓，自當知所警
    惕而無虞再犯，本院綜核各情認上開有期徒刑之宣告，已足
    策其自新，所宣告之刑，以暫不執行為適當，併依法諭知緩
    刑5年，用啟自新。
四、據上論斷，應依刑事訴訟法第299條第1項前段，槍砲彈藥刀
    械管制條例第8條第4項，刑法第11條前段、第38條第1項第1
    款、第2 款、第42條第3 項、第59條、第74條第1 項第1 款
    ，判決如主文。
本案經檢察官劉昀到庭執行職務。
中    華    民    國    97    年    4     月    15    日
                  刑事第一庭  審判長法  官  潘正屏
                                    法  官  曾吉雄
                                    法  官  許蓓雯
以上正本證明與原本無異。
如不服本判決應於收受本判決送達後十日內向本院提出上訴書狀，
其未敘述上訴理由者，並得於提起上訴後十日內向本院補提理由
書狀（均須按他造當事人之人數附繕本）「切勿逕送上級法院」
中    華    民    國    97    年    4     月    17    日
                                書記官  蘇雅慧
附錄本判決論罪科刑法條全文
槍砲彈藥刀械管制條例第8條第4項
未經許可，持有、寄藏或意圖販賣而陳列第 1 項所列槍枝者，處
 3年以上10年以下有期徒刑，併科新臺幣700萬元以下罰金。


司法院資訊處製作；財團法人民間司法改革基金會備份。
